【裁判字號】    95,交簡上,7
【裁判日期】    950523
【裁判案由】    過失傷害
【裁判全文】
臺灣宜蘭地方法院刑事判決             95年度交簡上字第7號
上  訴  人
即  被  告  乙○○
上列上訴人即被告因過失傷害案件，不服本院宜蘭簡易庭於中華
民國94年12月28日所為94年度宜交簡字第122號第一審簡易判決
（聲請簡易判決處刑案號：臺灣宜蘭地方法院檢察署94年度偵字
第2904號），提起上訴，本院管轄之第二審合議庭判決如下：
    主  文
上訴駁回。
乙○○緩刑貳年。
    事  實
一、賴燦遠於民國94年6月8日8時許，駕駛車牌號碼U5─2493號
    廂型車，沿宜蘭縣宜蘭市○○路，由宜蘭市往員山鄉方向行
    駛，於同日8時10分行經宜中路210號前時，本應注意汽車行
    駛時，駕駛人應注意車前狀況，隨時採取必要之安全措施，
    且汽車在同一車道行駛時，除擬超越前車外，後車與前車之
    間應保持隨時可以煞停之距離，而依當時天候晴、日間自然
    光線、柏油路面、路面乾燥、路面無缺陷、無障礙物、視距
    良好等情形，並無不能注意之情事，竟疏未注意車前狀況，
    亦未與前車保持隨時可以煞停之距離，以致煞避不及而追撞
    同向在前、由甲○○所騎駛之腳踏車，導致甲○○人車倒地
    且因而受有左股骨轉子間骨折、左肘擦傷之傷害。賴燦遠肇
    事後，於有偵查權限之機關及公務員發覺其犯罪前，即向到
    場處理之警員自承肇事並自願接受裁判。
二、案經甲○○訴由臺灣宜蘭地方法院檢察署檢察官偵查聲請以
    簡易判決處刑。
    理  由
一、上揭犯罪事實，業據被告賴燦遠於本院審理時坦承不諱，核
    與證人即被害人甲○○證述之車禍情節相符，復有道路交通
    事故現場圖、道路交通事故調查報告表各1件及肇事車輛照
    片18張在卷可稽。而被害人甲○○確因本件車禍導致受有左
    股骨轉子間骨折、左肘擦傷之事實，亦有行政院衛生署宜蘭
    醫院診斷證明書1件在卷可佐。且按汽車在同一車道行駛時
    ，除擬超越前車外，後車與前車之間應保持隨時可以煞停之
    距離；汽車行駛時，駕駛人應注意車前狀況，並隨時採取必
    要之安全措施，道路交通安全規則第94條第1項、第3項定有
    明文，被告賴燦遠為已考領駕駛執照之駕駛人，對此實難諉
    稱不知，其駕車行經肇事地點之宜蘭市○○路210號前時，
    本應注意遵守上開規定，而依卷附前揭道路交通事故調查報
    告表所載，於事故當時之天候晴、日間自然光線、柏油路面
    、路面乾燥、路面無缺陷、無障礙物、視距良好等情形，並
    無不能注意之情事，被告竟疏未注意車前狀況，亦未與前車
    保持隨時可以煞停之距離，以致煞避不及而追撞同向在前、
    由甲○○所騎駛之腳踏車，肇致本件車禍發生，其駕駛行為
    顯有過失。又被告上開過失行為與被害人甲○○所受之前揭
    傷害間，顯具有相當因果關係。依此，足徵被告賴燦遠首揭
    自白確與事實相符，本件事證已臻明確，被告之犯行堪予認
    定，應依法論科。
二、核被告賴燦遠所為，係犯刑法第284條第1項前段之過失傷害
    罪。被告肇事後，於有偵查權限之機關及公務員發覺其犯罪
    前即主動向到場處理之員警自承肇事並自願接受裁判之事實
    ，業據被告陳明在卷，並有宜蘭縣警察局宜蘭分局道路交通
    事故肇事人自首情形紀錄表附卷可參，是被告已符自首之要
    件，應依刑法第62條前段之規定減輕其刑。從而，原審依被
    告於偵查中之供述及其他現存之證據，認為被告犯行明確，
    且符合自首減刑之要件，而依刑法第284條第1項前段、第62
    條前段、第41條第1項前段，罰金罰鍰提高標準條例第1條前
    段、第2條之規定，判處被告有期徒刑二月，如易科罰金，
    以三百元折算一日，其認事、用法及量刑均稱妥適，應予維
    持。
三、上訴意旨雖以「原審量刑過重，希望能減輕刑度。」云云，
    指摘原判決不當。惟刑之量定，係原審法院得依職權自由裁
    量之事項，苟已斟酌刑法第57條各款所列情狀而未逾越法定
    刑度，即不得遽指為違法。本件情形，原審已敘明其係於斟
    酌「被告之過失程度、犯罪後之態度，及被害人所受傷害之
    程度。」等一切情狀後，方量處被告有期徒刑二月，如易科
    罰金，以三百元折算一日之刑，本院認為原審之量刑業已斟
    酌刑法第57條各款所列情狀，並未逾越法定刑度，且其量刑
    亦屬妥適，並無失之過重，本件被告既未提出任何積極證據
    指出原審之量刑有何失出之處，其僅憑己意對原審量刑職權
    之合法行使任意指摘，自難認為有理由。
四、綜上所述，被告提起上訴，並指摘原審判決量刑過重，請求
    從輕改判云云，為無理由，應予駁回。
五、末查，被告於原審判決後，已於95年3月14日與被害人達成
    和解，賠償被害人損失，且被告前未曾受有期徒刑以上刑之
    宣告，此有和解筆錄、臺灣高等法院被告前案紀錄表各1件
    在卷可稽，其因一時失慮致罹刑章，經此審理教訓後，當知
    警惕而無再犯之虞，故本院綜核各情認原審所為刑之宣告以
    暫不執行為適當，爰併予宣告緩刑二年，以啟自新。
據上論斷，應依刑事訴訟法第455條之1第1項、第3項、第368條
，刑法第74條第1款，判決如主文。
本案經檢察官陳嘉瑜到庭執行職務。
中    華    民    國    95    年    5    月    23     日
                  臺灣宜蘭地方法院刑事第四庭
                      審判長法  官  林 惠 玲
                            法  官  郭 淑 珍
                            法  官  劉 家 祥
以上正本證明與原本無異。
本件不得上訴。
                            書記官  邱 淑 秋
中    華    民    國    95    年    5     月    24    日
附錄本案論罪科刑法條全文：
刑法第284條第1項前段
(過失傷害罪)
因過失傷害人者，處六月以下有期徒刑、拘役或五百元以下罰金
。


司法院資訊處製作；財團法人民間司法改革基金會備份。
